臺灣板橋地方法院刑事判決　　　　　　　96年度訴字第2342號
公　訴　人　臺灣板橋地方法院檢察署檢察官
被　　　告　甲○○
上列被告因違反毒品危害防制條例案件，經檢察官提起公訴（96
年度毒偵字第3303號），本院判決如下：
    主      文
甲○○施用第一級毒品，處有期徒刑拾月，減為有期徒刑伍月，
如易科罰金，以新臺幣壹仟元折算壹日。
扣案之海洛因壹包（淨重零點肆公克）沒收銷燬之，包裝上開
海洛因之外包裝袋、殘渣袋各壹只及注射針筒壹支均沒收。
    事      實
一、甲○○於民國94年間，因施用毒品案件，經本院以94年度毒
    聲字第361 號裁定令入戒治處所施以強制戒治，於95年2 月
    17日強制戒治執行完畢釋放出所，經臺灣板橋地方法院檢察
    署檢察官以95年度戒毒偵字第83號為不起訴處分確定。詎其
    猶不知悔改，於前開強制戒治執行完畢釋放後5 年內，復基
    於施用第一級毒品海洛因之犯意，於96年4 月24日17時許，
    在臺北縣中和市○○街37巷27之1 號2 樓之住處，將第一級
    毒品海洛因以礦泉水混合稀釋後，再以針筒注射之方式，施
    用第一級毒品海洛因1 次；旋於同日17時30分許，為警在上
    開處所查獲，並扣得其所有而供其施用第一級毒品所用之海
    洛因1 包（淨重0.34公克，起訴書誤繕為0.3 公克）、殘渣
    袋1 只（無證據證明該殘渣為第一級毒品）及注射針筒1 支
    ，且經採集其尿液送驗，始悉上情。
二、案經臺北縣政府警察局中和分局報請臺灣板橋地方法院檢察
    署檢察官偵查起訴。
    理      由
一、本案被告甲○○所犯係死刑、無期徒刑、最輕本刑為3 年以
    上有期徒刑以外之罪，其於準備程序中就被訴事實為有罪之
    陳述，經本院告知簡式審判程序之旨，並聽取公訴人、被告
    之意見後，經合議庭裁定由受命法官獨任進行簡式審判程序
    ，合先敘明。
二、上揭犯罪事實，業據被告於警詢、偵查及本院審理時坦承不
    諱，且被告為警查獲後所排放尿液經採樣後，送請臺灣檢驗
    科技醫藥股份有限公司，先以EIA 酵素免疫分析法初步檢驗
    ，再以GC/MS 氣相層析質譜儀法確認檢驗，均呈鴉片類陽性
    反應之情，有該公司96年5 月7 日濫用藥物檢驗報告1 紙附
    卷可稽（見偵查卷第39頁）；此外，並有被告所有而供其施
    用第一級毒品所用之海洛因1 包（淨重0.34公克）、殘渣袋
    1 只（無證據證明該殘渣為第一級毒品）及注射針筒1 支扣
    案可資佐證，而扣案之該包海洛因白色粉末經送請法務部調
    查局鑑定，認確含第一級毒品海洛因成分，淨重0.34公克之
    情，有該局96年5 月21日調科壹字第09623044160 號鑑定書
    1 紙在卷可佐（附於本院卷），足認被告自白與事實相符。
    再被告有如事實欄前段所示之強制戒治執行完畢之情，有臺
    灣高等法院被告前案紀錄表在卷可佐，顯見其係於強制戒治
    執行完畢釋放後，5 年內再犯施用第一級毒品之罪甚明。本
    案事證明確，被告犯行堪以認定，應依法論科。
三、查海洛因係毒品危害防制條例第2 條第2 項第1 款所稱之第
    一級毒品。核被告施用第一級毒品海洛因之行為，係犯同條
    例第10條第1 項之施用第一級毒品罪。其施用第一級毒品前
    後，持有第一級毒品之低度行為，為施用之高度行為所吸收
    ，不另論罪。爰審酌被告有如事實欄所述之因施用毒品，獲
    得不起訴處分之寬典，仍無法戒絕毒癮，再次漠視法令禁制
    而犯本罪，惟其施用毒品所生危害，實以自戕身心健康為主
    ，對於他人生命、身體、財產等法益，尚無明顯而重大之實
    害，兼衡其犯罪後坦承犯行之態度等一切情狀，量處如主文
    所示之刑，以示懲儆。又被告前雖於95年11月29日，因施用
    第一級毒品犯行，經本院以96年度訴字第1164號判決判處有
    期徒刑8 月，現上訴由臺灣高等法院以96年度上訴字第2680
    號案件審理中之情，有臺灣高等法院被告前案紀錄表存卷足
    參，然本案被告所為施用第一級毒品犯行之時間乃係「96年
    4 月24日」，與前開判決之施用時間相距長達已有5 月之久
    ，顯見被告主觀上並無密集施用毒品之包括犯意，是本案施
    用毒品犯行核與被告前開另案判決部分，即無何集合犯之包
    括一罪關係，本院自得就本案部分為實體判決，附此敘明。
四、扣案之海洛因1 包（淨重0.34公克），係查獲之第一級毒品
    ，不問是否屬於被告所有，應依毒品危害防制條例第18條第
    1 項前段之規定，沒收銷燬之。又包裝上開海洛因之外包裝
    袋1 只（並非不可與毒品分離，係用於包裹毒品，防止其裸
    露、潮濕，便於攜帶施用），及殘渣袋1 只（無證據證明該
    殘渣為第一級毒品）、注射針筒1 支，均係被告所有，供其
    施用第一級毒品所用之物，業據被告供明在卷，併依刑法第
    38條第1 項第2 款之規定，宣告沒收。
五、又被告行為後，中華民國96年罪犯減刑條例於96年7 月4 日
    制定公布，並自96年7 月16日施行，而按犯罪在中華民國96
    年4 月24日以前者，除本條例另有規定外，依下列規定減刑
    ：一、死刑減為無期徒刑。二、無期徒刑減為有期徒刑二十
    年。三、有期徒刑、拘役或罰金，減其刑期或金額二分之一
    。又依本條例應減刑之罪，未經判決確定者，於裁判時，減
    其宣告刑。依前項規定裁判時，應於判決主文同時諭知其宣
    告刑及減得之刑。再犯最重本刑為五年以下有期徒刑以下之
    刑之罪，依本條例規定減為六月以下有期徒刑、拘役者，應
    於為減刑裁判時，併諭知易科罰金折算之標準，中華民國96
    年罪犯減刑條例第2 條第1 項、第7 條、第9 條分別定有明
    文。查被告上開於96年4 月24日，犯施用第一級毒品罪，經
    本院判處有期徒刑10月之情（詳見前述），核與中華民國96
    年罪犯減刑條例第2 條第1 項第3 款規定相符，爰減其宣告
    刑二分之一，並依同條例第9 條、刑法第41條第1 項前段之
    規定，諭知易科罰金之折算標準。
據上論斷，應依刑事訴訟法273 條之1 第1 項、第299 條第1 項
前段，毒品危害防制條例第10條第1 項、第18條第1 項前段，刑
法第11條前段、第38條第1 項第2 款、第41條第1 項前段，中華
民國96年罪犯減刑條例第2 條第1 項、第7 條、第9 條，判決如
主文。
本案經檢察官郭季青到庭執行職務。
中　　華　　民　　國　　96　　年　　8 　　月　　16　　日
                  刑事第十九庭  法　官  鄧雅心
以上正本證明與原本無異。
如不服本判決應於送達後10日內向本院提出上訴狀。
                              　書記官  王小芬
中　　華　　民　　國　　96　　年　　8 　　月　　16　　日
附錄本案論罪科刑法條
毒品危害防制條例第十條
施用第一級毒品者，處六月以上五年以下有期徒刑。
施用第二級毒品者，處三年以下有期徒刑。
